臺灣高等法院刑事判決　　　　　　　　 94年度上易字第713號
上　訴　人　臺灣基隆地方法院檢察署檢察官
被　　　告　乙○○
上列上訴人，因被告竊盜案件，不服臺灣基隆地方法院94年度簡
上字第5號，中華民國94年3月8日第一審判決（起訴案號：臺灣
基隆地方法院檢察署93年度偵緝字第266號、併案審理：93年度
偵字第4142號、94年度偵字第140號），提起上訴，本院判決如
下：
    主  文
上訴駁回。
    事實及理由
一、本案經本院審理結果，認第一審以被告乙○○連續竊盜，累
    犯，處有期徒刑10月之判決，其認事用法均無不合，應予維
    持，並引用第一審判決書記載之事實、證據及理由（如附件
    ）。
二、訊據被告乙○○坦承本件犯行不諱。檢察官上訴意旨以被告
　　於93年6月27日凌晨3時許，見被害人甲○○醉倒路旁，即趁
　  機竊取被害人甲○○身上之皮夾1只（內有身分證件、提款
    卡等）等物後，隨即持提款卡前往提款機欲盜領現金未得逞
    ，嗣循其所竊取之上開身分證件，前往基隆市中山區○○○
    路113巷131之1號被害人甲○○家中，向甲○○之妻即被害
    人陳惠美佯稱被害人甲○○積欠卡拉ＯＫ店消費帳款，並毆
    傷店內小姐，要求被害人陳惠美代為支付帳款及醫藥費然未
    得逞等情，業據被告於偵、審中坦承不諱，並經被害人甲○
    ○、陳惠美指訴歷歷，且有提款機監視器翻拍照片1張在卷
    可稽，被告此部分之詐欺未遂犯行，已甚明確；而被告於竊
    得被害人甲○○皮夾後，並未將無法交易之身分證件，以及
    尚須密碼始能取得款項之提款卡棄置，且旋於同日嘗試盜領
    、向被害人陳惠美詐取財物未果，另參諸被告該次竊盜犯行
    遭查獲後，於本署檢察官訊問時，亦刻意虛構尚有共犯「龍
    龍」之人棄置皮夾，以及聽聞「龍龍」持提款卡之情節，足
    證被告行竊後即有保留被害人身分證件及提款卡，以利從事
    盜領存款及其他不法犯行之故意，而上述竊盜及詐欺二犯行
    於客觀上，亦有方法結果之牽連關係，是原判決以二者並牽
    連犯之裁判上一罪關係之事實認定，容有再行斟酌之地。再
    者，苟若被告上開竊盜與詐欺二犯行間，確有牽連犯裁判上
    一罪關係，經比較法定本刑之結果，亦應從一重詐欺未遂罪
    嫌處斷（最高法院22年上字第734號、29年字第843號判例意
    旨參照），從而原判決之法律適用，恐有違誤之處等語，並
    指摘原判決不當。
三、按刑法第55條後段規定「犯一罪而其方法結果之行為犯他罪
    者」，學說上稱為牽連犯，係指行為者意念中只欲犯某罪，
    而其實施犯罪之方法，或其實施犯罪之結果，觸犯行為人目
    的行為以外之其他罪名而言。是牽連犯之數行為間，有無方
    法結果行為之牽連關係存在，不得純以行為人主觀之犯意為
    準，應參酌行為時之客觀事實以為評斷，即數行為之間，其
    犯意應連貫外，如在客觀上認其方法或結果行為，與犯罪之
    目的行為有不可分離之直接密切關係，即為牽連犯，因而認
    定牽連犯與否，應在有無不可分離之直接密切關係以為斷，
    自方法言，不外犯一罪普通所採必要方法之行為，自結果言
    ，不外犯一罪普通所生之當然結果之行為。原審以被告意在
    行竊，於竊得財物後，再行起意至被害人住處行騙被害人之
    妻陳惠美，不僅其犯意不連貫，且竊盜與行騙之間亦無不可
    分離之直接密切關係，亦即詐騙非竊盜之當然結果，而竊盜
    亦非行詐之必要方法，原審認二者間不具任何牽連關係，並
    無不當，檢察官上訴為無理由，應予駁回。
據上論斷，應依刑事訴訟法第368條、第373條，判決如主文。
本案經檢察官李良忠到庭執行職務。
中　　華　　民　　國　　94　　年　　6 　　月　　22　　日
　　　　　　　　　刑事第六庭審判長法　官  許國宏
　　　　　　　　　　　　          法　官　林銓正
　　 　 　　　　　　　　　　      法　官　洪光燦
以上正本證明與原本無異。
不得上訴。
                                  書記官　陳玉嬋
中　　華　　民　　國　　94　　年　　6 　　月　　23　　日
附錄本案論罪科刑法條全文如下：
中華民國刑法第320條第1項 (普通竊盜罪、竊佔罪)
意圖為自己或第3人不法之所有，而竊取他人之動產者，為竊盜
罪，處五年以下有期徒刑、拘役或五百元以下罰金。
